臺灣嘉義地方法院刑事判決　　　　　　　　　　　　九十三年度簡上字第二二六號
　　上訴人即被告　甲○○
右列上訴人即被告因傷害案件，不服本院九十三年度朴簡字第八八號中華民國九十三
年七月三十日所為第一審判決（聲請簡易判決處刑書案號：九十三年度偵字第一一九
二號），提起上訴，本院管轄之第二審合議庭判決如左：
    主  文
上訴駁回。
    事  實
一、甲○○與乙○○、陳星光、陳正良、黃凱麟（以上三人另為不起訴處分）等人均
    受僱在嘉義市○區○○路「建國一五六村」建築工地工作。乙○○與陳星光、陳
    正良、黃凱麟四人於民國九十二年十二月九日上午向該工地負責人之妻領取薪資
    後，即遭告知解僱一事，乙○○聞言心生不滿，認係該工地之監工即甲○○之妻
    李艾芹所為，乃於同日下午一時十分許，與陳星光、陳正良、黃凱麟等人共同前
    往上開工地之倉庫，欲與李艾芹理論，適李艾芹不在，甲○○即出面與乙○○理
    論，詎雙方一言不合，竟各基於傷害之犯意，徒手互毆，致乙○○受有右下巴呈
    四乘二公分紅腫、左胸呈五乘三公分紅腫、左頸呈五乘三公分紅腫及左背紅腫挫
    傷等傷害。
二、案經乙○○訴由嘉義市警察局第一分局報告台灣嘉義地方法院檢察署檢察官偵查
    起訴。
    理  由
一、訊據上訴人即被告甲○○固坦承於前揭時、地因陳正良工作解僱問題，而發生被
    毆打之事實，惟矢口否認有何傷害犯行，辯稱：迭於警一夥人進入倉庫，隨即毆
    打被告，被告並未出手打乙○○云云。經查，甲○○如何於上述時、地出手毆打
    乙○○，分據被害人乙○○迭於警詢及偵查中指訴歷歷，又乙○○與甲○○確有
    於右揭時、地徒手互毆乙情，亦經陳正良、黃凱麟、陳星光於警詢及偵查中供述
    明確，且互核彼等所供相符，應可採信。此外，復有被告乙○○提出之診斷證明
    書一紙在卷可佐，堪認被告前揭所辯，顯屬避重就輕之詞，洵無足採，被告之犯
    行堪予認定。
二、核被告所為係犯刑法第二百七十七條第一項之傷害罪。原審依刑事訴訟法第四百
    四十九條第一項前段、第四百五十四條第二項、刑法第二百七十七條第一項、第
    四十一條第一項前段、罰金罰鍰提高標準條例第一條前段、第二條，量處被告拘
    役五十九日，並諭知易科罰金之折算標準，認事用法均無不合，量刑亦屬妥適，
    上訴意旨否認犯罪，指摘原判決不當，為無理由，應予駁回。
據上論斷，應依刑事訴訟法第四百五十五條之一第一項、第三項、第三百六十八條判
決如主文。
本案經檢察官廖素琪到庭執行職務。
中      華      民      國    九十三    年      十      月    二十九    日
                                臺灣嘉義地方法院刑事第三庭
                                    審判長  法  官  沈福財
                                            法  官  卓春慧
                                            法  官  陳端宜
右正本證明與原本無異。
本件不得上訴。
中      華      民      國    九十三    年      十      月    二十九    日
                                            書記官  陳秀麗
附錄法條：
刑法第二百七十七條第一項
傷害人之身體或健康者，處三年以下有期徒刑、拘役或一千元以下罰金。
